臺灣高等法院刑事判決　　　　　　　　96年度上易字第1160號
上　訴　人　臺灣士林地方法院檢察署檢察官
上　訴　人
即　被　告　戊○○
上列上訴人等因被告竊盜案件，不服臺灣士林地方法院96年度易
字第158號，中華民國96年3月29日第一審判決（起訴案號：臺灣
士林地方法院檢察署95年度偵緝字第1389號），提起上訴，本院
判決如下：
    主  文
上訴駁回。
    事實及理由
一、本案經本院審理結果，認第一審以上訴人即被告戊○○犯刑
    法第321條第1項第2款、第3款之攜帶兇器、毀越安全設備竊
    盜罪，累犯，判處有期徒刑7月，認事用法及量刑均無不當
    ，應予維持，並引用第一審判決書記載之事實、證據及理由
    （如附件）。
二、公訴人上訴意旨略以：原審量刑過輕云云。被告上訴意旨略
    以：伊母逝已6年，恐於執行中無法為其母撿骨云云。
三、惟查：
（一）本案被告於本件犯行時正值壯年，不思以正當方式謀生，
      甫於95年間因竊盜案件經法院判處罪刑確定，並執行完畢
      ，又再犯本案，足見其行為甚不足取，且法治觀念薄弱，
      被害人所受之損害，惟犯後坦承犯行，態度尚佳，事後並
      未分得被害人之財物，並考量其犯罪之動機、手段、智識
      程度，暨公訴人求處有期徒刑10月，稍嫌過重等一切情狀
      ，業據原審於量刑時詳予審酌，此參諸原判決理由欄貳、
      二（六）即明。檢察官認原審量刑過輕云云，非有理由。
（二）被告於執行中是否影響其為逝母撿骨云云，要屬案件確定
      後執行之問題，亦核屬其個人之事項，於法要非得執為對
      本案上訴之合法理由。
四、綜上所述，本件檢察官、被告上述上訴理由，核均非有理由
    ，其等執此任意指摘原判決不當，求予撤銷改判，均無理由
    ，應均予駁回。
據上論結，應依刑事訴訟法第373條、第368條，判決如主文。
本案經檢察官覃正祥到庭執行職務。
中　　華　　民　　國　　96　　年　　6 　　月　　21　　日
                  刑事第二庭審判長法  官  呂丹玉
　　                              法  官  林恆吉
                          　　　　法　官  林銓正
以上正本證明與原本無異。
不得上訴。
　                                書記官  陳玲憶
中　　華　　民　　國　　96　　年　　6 　　月　　22　　日
附件：
臺灣士林地方法院刑事判決　　　　　　　 96年度易字第158號
公　訴　人　臺灣士林地方法院檢察署檢察官
被　　　告　戊○○　男　29歲（民國○○年○月○日生）
　　　　　　　　　　身分證統一編號：Ｚ000000000號
　　　　　　　　　　住台北市○○區○○街34巷3號1樓
上列被告因竊盜案件，經檢察官提起公訴（95年度偵緝字第1389
號），被告於本院準備程序中就被訴事實為有罪之陳述，經本院
合議庭裁定改依簡式審判程序審理，並判決如下：
    主  文
戊○○共同攜帶兇器、毀越安全設備竊盜，累犯，處有期徒刑柒
月。
    事  實
一、戊○○前因竊盜案件，經臺灣臺北地方法院以94年度簡字第
    2956號判決判處有期徒刑6 月確定，甫於民國95年2 月24日
    易科罰金執行完畢。詎仍不知悔改，復與乙○○（業經臺灣
    臺北地方法院判處罪刑確定）共同基於意圖為自己不法所有
    之犯意聯絡，於95年3 月1 日凌晨0 時許，進入臺北市○○
    區○○路277 號樓梯間後，踰越樓梯間氣窗之安全設備，攀
    爬進入該址3 樓聯巨科技股份有限公司（下稱聯巨公司）陽
    臺，由乙○○持客觀上足使人之生命、身體安全受有危害，
    可作為兇器使用之一字起子，破壞該公司會議室玻璃後，2
    人一同進入聯巨公司，竊取該公司所有之HP1019筆記型電腦
    1 臺、華碩A2430PDR筆記型電腦1 臺、該公司職員丙○○所
    有之現金新臺幣（下同）1 萬5,000 元、甲○○所有之I-PO
    D 1 臺、丁○○所有之臺新國際商業銀行現金卡1 張（卡號
    ：00000000000000號）得逞，嗣因乙○○誤觸警鈴，戊○○
    與乙○○倉皇逃逸。經警到場採集指紋及血跡，送內政部警
    政署刑事警察局鑑定為乙○○之指紋及戊○○之血跡，始查
    知上情。
二、案經聯巨公司、丙○○、甲○○、丁○○訴由臺北市政府警
    察局內湖分局報告臺灣士林地方法院檢察署檢察官偵查起訴
    。
    理  由
壹、程序事項：
    本件被告戊○○所犯並非死刑、無期徒刑、最輕本刑為3 年
    以上有期徒刑之罪或高等法院管轄第一審案件，其於準備程
    序進行中，先就被訴事實為有罪之陳述，經告知其簡式審判
    程序之旨，並聽取公訴人及被告之意見後，本院合議庭依刑
    事訴訟法第273 條之1 第1 項之規定，裁定由受命法官獨任
    進行簡式審判程序，合先敘明。又按簡式審判程序之證據調
    查，不受刑事訴訟法第159 條第1 項之限制，同法第273 條
    之2 定有明文，是依上開規定，於行簡式審判程序之案件，
    被告以外之人於審判外之陳述，除有其他不得作為證據之法
    定事由外，應認具有證據能力。查本案證人即同案共犯乙○○、被害人丁○○、告訴代理人己○○於警詢之陳述，雖均
    係被告以外之人於審判外之陳述，惟因本案採行簡式審判程
    序，復查無其他不得作為證據之法定事由，揆諸首揭說明，
    應認均具有證據能力。
貳、實體事項：
一、上揭犯罪事實，業據被告戊○○於警詢及本院審理時坦承不
    諱（參偵查卷第14、15頁、本院96年3 月15日審理筆錄），
    核與證人即共犯乙○○於警詢供述與被告戊○○一同進入該
    址行竊（參偵查卷宗第9 頁）及證人己○○、丁○○於警詢
    證述（參偵查卷第19至23頁、第25至27頁）財物失竊等情節
    相符，並有聯巨公司購買筆記型電腦進貨單（參偵查卷第33
    至34頁）、統一發票（參偵查卷第33至34頁）、聯巨公司現
    場圖（參偵查卷第39頁）、照片6 張（參偵查卷第41至43頁
    ）在卷可稽，且員警於案發現場勘查並採集之指紋、血跡，
    經送內政部警政署刑事警察局鑑定結果，於編號該血跡棉棒
    之DNA 與戊○○DN A-STAR 型別相同，該型別在臺灣地區中
    國人分部機率預估為3.74×10負21次方，另於玻璃門上所採
    集之編號1 、2 、3 、5-2 、6 、7-2 、7-3 、9-1 、9-2
    指紋，數入電腦析鑑並由人工確認結果，依序與檔存乙○○
    指紋卡之左拇、左拇、左拇指、右環、左食、右中、右環、
    右環、右環指指紋相符等情，有臺北市政府警察局內湖分局
    現場勘察報告（參偵查卷第40頁）、內政部警政署刑事警察
    局95年3 月22日刑紋字第0950039248號鑑驗書（參偵查卷第
    45至48頁）、內政部警政署刑事警察局95年3 月27日刑醫字
    第0950030928號鑑驗書（參偵查卷第49至50頁）各1 份附卷
    可參。綜上所述，被告自白與事實相符，本件事證已明，被
    告犯行堪以認定，應依法論科。
二、論罪科刑之理由：
(一)按刑法第321 條第1 項第3 款之攜帶兇器竊盜罪，係以行為
    人攜帶兇器竊盜為其加重條件，此所謂兇器，其種類並無限
    制，凡客觀上足對人之生命、身體、安全構成威脅，具有危
    險性之兇器均屬之，且祇須行竊時攜帶此種具有危險性之兇
    器為已足，並不以攜帶之初有行兇之意圖為必要。又同項第
    2 款所謂「其他安全設備」，指門扇牆垣以外，依通常觀念
    足認防盜之一切設備而言，如門鎖、窗戶等皆屬之，最高法
    院79年臺上字第5253號、55年臺上字第547 號判例意旨可資
    參照。經查，供本案行竊用之工具一字起子係金屬製品，質
    地堅硬，若持之強暴、脅迫、抵抗，依一般社會觀念，足使
    人之生命、身體安全受有危害，堪認為兇器無疑。
(二)核被告夥同乙○○持一字起子，於夜間攀爬氣窗、破壞玻璃
    並侵入聯巨公司竊取財物之行為，係犯刑法第321 條第1 項
    第2 款、第3 款之攜帶兇器、毀越安全設備竊盜罪。又起訴
    書漏未斟酌
    本件竊盜犯行係由被告夥同乙○○翻越氣窗、破壞玻璃進入
    行竊，認被告所為僅係犯刑法第321 條第1 項第3 款之罪，
    漏未論及同條項第2 款之加重條件，雖有未洽，惟實行公訴
    之檢察官於本院審理時已當庭擴張此部分之犯罪事實，並更
    正起訴罪名為攜帶兇器踰越安全設備竊盜罪，且此僅屬加重
    條件之增減，並無法條變更問題，併此敘明。
(三)次按共同實施犯罪之人，在犯意聯絡範圍以內，各自分擔犯
    罪行為之一部，相互利用他人之行為，以達其犯罪目的者，
    即應對於全部犯罪結果共同負責，最高法院28年上字第3110
    號、29年上字第3617號判例意旨可資參照。查共犯乙○○行
    竊時攜帶一字起子，並用以破壞聯巨公司會議室玻璃之行為
    ，核屬犯意聯絡範圍內所分擔犯罪行為之一部，揆諸上揭判
    例意旨，被告雖未持用該一字起子，但於乙○○行為時在場
    ，並準備共同搬運被害人財物，應屬共同正犯甚明，仍應就
    攜帶兇器之加重竊盜犯罪結果共同負責。又刑法第2 條第1
    項係規範行為後「法律變更」所生新舊法比較適用之準據法
    ，故被告行為後刑法條文之修正，對於被告並無有利或不利
    之情形者（例如新舊法處罰輕重相同，犯罪構成要件亦無寬
    嚴之別等），即無庸適用修正後刑法第2 條第1 項規定。查
    94年2 月2 日修正公布，而於95年7 月1 日生效實施之新修
    正刑法第28條雖將舊法之「實施」修正為「實行」，其中「
    實施」一語，涵蓋陰謀、預備、著手及實行之概念在內，其
    範圍較廣；而「實行」則著重於直接從事構成犯罪事實之行
    為，其範圍較狹；二者之意義及範圍固有不同，但對於本件
    被告與乙○○共犯竊盜罪之情形而言，刑法第28條之修正內
    容，對於被告並無「有利或不利」之影響，即無新舊法比較
    適用問題。被告上開加重竊盜犯行，與乙○○有犯意聯絡及
    行為分擔，應依新修正刑法第28條規定，論以共同正犯。
(四)又被告以一竊盜行為，侵害聯巨公司、丙○○、甲○○、丁○○等數人之財產法益，係一行為觸犯數罪名，為同種想像
    競合犯。惟被告行為後，刑法第55條雖亦修正並增列但書，
    惟僅係將實務上想像競合犯不得科以較輕罪名所定最輕本刑
    以下之刑之見解明文化，亦無新舊法比較適用問題，應依新
    修正刑法第55條規定，論以一加重竊盜罪。
(五)新修正刑法第47條第1 項規定：「受徒刑之執行完畢，或一
    部之執行而赦免後，5 年以內故意再犯有期徒刑以上之罪者
    ，為累犯，加重本刑至2 分之1 。」而修正前刑法第47條則
    規定：「受有期徒刑之執行完畢，或受無期徒刑或有期徒刑
    一部之執行而赦免後，5 年以內再犯有期徒刑以上之罪者，
    為累犯，加重本刑至2 分之1 。」查被告前因竊盜案件，經
    臺灣臺北地方法院以94年度簡字第2956號判決判處有期徒刑
    6 月確定，於95年2 月24日易科罰金執行完畢，有臺灣高等
    法院被告前案紀錄表可稽，又故意再犯本案之罪，依修正前
    、後之刑法第47條規定，均成立累犯，是刑法第47條之修正
    ，對被告並無「有利或不利」之影響，即無新舊法比較適用
    問題，自應適用裁判時之法律即新修正刑法第47條第1 項規
    定，加重其刑。
(六)爰審酌被告正值壯年，不思以正當方式謀生，甫於95年間因
    竊盜案件經法院判處罪刑確定，並執行完畢，又再犯本案，
    足見其行為甚不足取，且法治觀念薄弱，被害人所受之損害
    ，惟犯後坦承犯行，態度尚佳，事後並未分得被害人之財物
    ，並考量其犯罪之動機、手段、智識程度，暨公訴人求處有
    期徒刑10月，稍嫌過重等一切情狀，量處如主文所示之刑，
    以示懲儆。至供竊盜犯罪所用之一字起子未經扣案，且無證
    據證明係屬被告或共犯乙○○所有，自無庸為沒收之諭知，
    併此敘明。
據上論斷，應依刑事訴訟法第273 條之1 第1 項、第299 條第1
項前段，刑法第28條、第321 條第1 項第2 款、第3 款、第55條
、第47條第1 項，判決如主文。
本案經檢察官吳維雅到庭執行職務。
中　　華　　民　　國　　96　　年　　3 　　月　　29　　日
　　　　　　　　　刑事第五庭法　官　汪梅芬
以上正本正銘與原本無異。
如不服本判決，應於判決送達後10日內，向本院提出上訴狀。
                            書記官  張馨尹
中　　華　　民　　國　　96　　年　　3 　　月　　29　　日
附錄論罪科刑法條
所犯法條：
中華民國刑法第321條
犯竊盜罪而有左列情形之一者，處6月以上、5年以下有期徒刑：
一  於夜間侵入住宅或有人居住之建築物、船艦或隱匿其內而犯
    之者。
二  毀越門扇、牆垣或其他安全設備而犯之者。
三  攜帶兇器而犯之者。
四  結夥三人以上而犯之者。
五  乘火災、水災或其他災害之際而犯之者。
六  在車站或埠頭而犯之者。
前項之未遂犯罰之。
